# 递延所得税在“所得税费用与利润总额的关系”表里填哪儿

提问人：vienne007 时间：2017-12-21 15:59:45
老师好：
”不可抵扣的成本、费用和损失“是永久性差异，暂时性差异产生的递延所得税费用填在表里哪一项？
谢谢！

回答人：chenyiwei
这张表是从利润总额调整到利润表上的所得税费用（含当期所得税费用和递延所得税费用）的。所以，已正常确认递延所得税资产或负债的暂时性差异项目均不会在这张调节表中出现。